【裁判字號】    92,上易,296
【裁判日期】    920404
【裁判案由】    毀損等
【裁判全文】
臺灣高等法院高雄分院刑事判決          九十二年度上易字第二九六號
    上  訴  人
    即  被  告  甲○○
右上訴人因毀損等案件，不服臺灣高雄地方法院九十一年度易字第三六四八號中華民
國九十二年一月二十二日第一審判決（起訴案號：臺灣高雄地方法院檢察署九十一年
度偵字第一五七三三、一五九００號），提起上訴，本院判決如左：
      主      文
上訴駁回。
      事      實
一、甲○○係丙○○之夫，二人屬家庭暴力防治法第三條第一款所定之家庭成員關係
    。民國九十一年七月九日凌晨一時三十分許，甲○○因帶女友林美伶返回高雄市
    三民區○○路九十二號五樓之二住處，引起丙○○不滿，二人發生爭執。甲○○
    基於傷害犯意，出手毆打丙○○，致丙○○受有左後枕部血腫，右頸部、上腹部
    、雙側背部及右手臂多處瘀傷，丙○○即以電話通知其父戊○○前往帶其返回娘
    家。甲○○嗣知丙○○向警局報案，即欲丙○○出面撤回告訴及商討二人離婚事
    宜未果，竟另行基於恐嚇危害安全之故意，於同年月二十日左右，撥打丙○○0
    000000000號之行動電話，留言向其恐嚇表示：「要把妳爸爸及哥哥全
    家一個個抓出來」、「妳會死的很難看」等語，致丙○○心生畏懼。同年月二十
    三日一時二十分許，更至高雄市○○區○○路一五八號四樓丙○○之兄丁○○住
    處，欲找丙○○，因屋內之丙○○拒不開門，另基於毀損之犯意，以腳強力踢打
    大門之木門，致該木門整塊脫落，而門鎖毀損，致令不堪使用，足生損害於丁○○。
二、案經丁○○、丙○○分別訴由高雄市政府警察局楠梓分局及三民第二分局移送臺
    灣高雄地方法院檢察署檢察官偵查起訴。
      理      由
一、上訴人即被告甲○○承認於九十一年七月二十日左右，在告訴人丙○○之000
    0000000號行動電話留言，向其表示：「要把妳爸爸及哥哥全家一個個抓
    出來」，「妳會死的很難看」等語，及於同年月二十三日一時二十分許，至高雄
    市○○區○○路一五八號四樓告訴人丁○○住處，以腳強力踢打大門之木門，致
    該木門整塊脫落及門鎖毀損，但否認有傷害及恐嚇情事，辯說：伊於九十一年七
    月九日，僅有與告訴人丙○○發生拉扯，並無毆打告訴人丙○○。又伊只是要警
    告告訴人丙○○，並無恐嚇之犯意云云。經查：
  (一)右開傷害事實，已據告訴人丙○○於警訊、偵查及原審審理時指訴綦詳，復有驗
    傷診斷書一紙附卷可稽。觀諸告訴人丙○○之上開傷勢，其受傷部位有在雙側背
    部、頭部之左後枕部等處，若非遭人毆打，實無以致之，且告訴人丙○○受有多
    處瘀傷，衡諸常情，一般人當不致故意造成如此之傷勢而用以構陷他人。足認告
    訴人丙○○指述非虛，被告空口否認，不足採信。被告傷害部分犯行足以認定。
  (二)右開恐嚇事實，亦據告訴人丙○○於偵查及原審審理時指訴乙確，並為被告在原
    審調查中所承認，且有被告上開恐嚇言詞之錄音帶譯文附卷足憑。被告辯解，係
    卸責之詞，不足採信。被告恐嚇部分犯行亦足以認定。
  (三)右開毀損事實，已據告訴人丁○○於警訊、偵查及原審審理時指述乙確，並為被
    告所承認，且有照片三張附卷可證。被告毀損部分犯行亦足以認定。
二、核被告所為，係分別犯普通傷害罪，恐嚇危害安全罪及毀損他人物品罪。被告所
    犯三罪，犯意各別，行為互殊，應予分論併罰。原審因適用刑法第二百七十七條
    第一項、第三百零五條、第三百五十四條、第四十一條第一項、第五十一條第五
    款，罰金罰鍰提高標準條例第一條前段、第二條規定，審酌被告並未賠償告訴人
    丁○○，與被告犯罪後僅坦承部分犯行，態度不佳等一切情狀，分別量處有期徒
    刑四月、三月、二月，並定其應執行刑有期徒刑八月，及諭知易科罰金，以三百
    元折算一日，認事用法，均無不合，量刑亦屬允當。被告上訴，否認傷害及恐嚇
    ，並指摘毀損部分量刑過重，均無理由，應予駁回。
三、據上論斷，應依刑事訴訟法第三百六十八條，判決如主文。
本案經檢察官邱榮藏到庭執行職務。
中    華    民    國     九十二     年       四       月        四      日
                              臺灣高等法院高雄分院刑事第二庭
                                  審判長法官  林正雄
                                        法官  黃壽燕
                                        法官  謝靜雯
右正本證乙與原本無異。
不得上訴。
                                      書記官  陳靖華
中    華    民    國     九十二     年       四       月        八      日
附錄：本判決論罪科刑法條：
刑法第二百七十七條第一項
傷害人之身體或健康者，處三年以下有期徒刑，拘役或一千元以下罰金。
刑法第三百零五條
以加害生命、身體、自由、名譽、財產之事，恐嚇他人致生危害於安全者，處二年以
下有期徒刑、拘役或三百元以下罰金。
刑法第三百五十四條
毀棄、損壞前二條以外之他人之物或致令不堪用，足以生損害於公眾或他人者，處二
年以下有期徒刑、拘役或五百元以下罰金。
                                                                        Ｋ


司法院資訊處製作；財團法人民間司法改革基金會備份。
